臺灣臺北地方法院刑事裁定　
111年度撤緩字第212號
聲  請  人  臺灣臺北地方檢察署檢察官
受  刑  人  周語歆




上列聲請人因受刑人所違反洗錢防制法案件（臺灣士林地方法院
110年度金簡字第40號），聲請撤銷緩刑之宣告（111年執聲字第
1848號、111年執助字第1848號），本院裁定如下：
    主  文
聲請駁回。
    理    由
一、聲請意旨略以：受刑人周語歆因違反洗錢防制法案件，經臺
    灣士林地方法院（下稱士林地院）以110年度金簡字第40號
    判決應執行有期徒刑2月，併科罰金新臺幣（下同）1萬元，
    緩刑2年，於民國111年2月7日確定在案。竟於緩刑期前即11
    1年1月21日起至同年2月6日（聲請書誤載為「15日」，應予
    更正）止，更違反洗錢防制法案件，經士林地院以111年度
    審金簡字第126號判處有期徒刑1月，併科罰金3千元確定。
    不法內涵非輕，且具相當之惡性，足見其法治觀念頗有偏差
    ，守法觀念薄弱，並非一時失慮，已失去原判決緩刑之基本
    目的，堪認原確定判決宣告之緩刑難收其預期效果，而有執
    行刑罰之必要，而有刑法第75條之1第1項第1款所定得撤銷
    緩刑宣告之原因，爰依刑事訴訟法第476條規定聲請撤銷等
    語。
二、按緩刑之宣告應撤銷者，由受刑人所在地或其最後住所地之
    地方法院檢察官聲請該法院裁定之，刑事訴訟法第476條定
    有明文。查本案受刑人戶籍設在臺北市○○區○○○路0段000號5
    樓之3，有其個人基本資料查詢結果1份附卷可稽，本院自有
    管轄權，合先敘明。
三、按「受緩刑之宣告而有下列情形之一，足認原宣告之緩刑難
    收其預期效果，而有執行刑罰之必要者，得撤銷其宣告：一
    、緩刑前因故意犯他罪，而在緩刑期內受6月以下有期徒刑
    、拘役或罰金之宣告確定者。二、緩刑期內因故意犯他罪，
    而在緩刑期內受6月以下有期徒刑、拘役或罰金之宣告確定
    者。三、緩刑期內因過失更犯罪，而在緩刑期內受有期徒刑
    之宣告確定者。四、違反第74條第2項第1款至第8款所定負
    擔情節重大者」，刑法第75條之1第1項定有明文。考其立法
    意旨略以：關於緩刑之撤銷，現行法第75條第1項固已設有2
    款應撤銷之原因，至得撤銷緩刑之原因，則僅於保安處分章
    內第93條第3項與撤銷假釋合併加以規定，體例上不相連貫
    ，實用上亦欠彈性，爰參酌德國及奧地利現行立法例增訂得
    撤銷緩刑之原因，其中現行關於緩刑前或緩刑期間故意犯他
    罪，而在緩刑期內受得易科罰金之有期徒刑之宣告者，列為
    應撤銷緩刑之事由，因認過於嚴苛，而排除第75條應撤銷緩
    刑之事由，移列至得撤銷緩刑事由，俾使「法官依被告再犯
    情節，而裁量是否撤銷先前緩刑之宣告」，以資彈性適用。
    且本條採用裁量撤銷主義，賦予法院撤銷與否之權限，特於
    第1項規定實質要件為「足認原宣告之緩刑難收其預期效果
    ，而有執行刑罰之必要」，供作審認之標準，亦即於上揭「
    得」撤銷緩刑之情形，法官應依職權本於合目的性之裁量，
    妥適審酌被告所犯前後數罪間，關於法益侵害之性質、再犯
    之原因、違反法規範之情節是否重大、被告主觀犯意所顯現
    之惡性及其反社會性等情，是否已使前案原為促使惡性輕微
    之被告或偶發犯、初犯改過自新而宣告之緩刑，已難收其預
    期之效果，而確有執行刑罰之必要，此與刑法第75條第1項
    所定2款要件有一具備，即毋庸再行審酌其他情狀，應逕予
    撤銷緩刑之情形完全不同。故受刑人於緩刑前或緩刑期內因
    故意犯他罪，而在緩刑期內受6月以下有期徒刑、拘役或罰
    金之宣告確定者，並非一律撤銷緩刑宣告，仍應由法院斟酌
    原宣告之緩刑是否難收預期效果而有執行刑罰之必要，以決
    定撤銷緩刑宣告之正當性。
四、經查：
　㈠本案受刑人前因違反洗錢防制法案件，經士林地院以110年度
    金簡字第40號判處有期徒刑2月，緩刑2年，並應自判決確定
    日起3個月內，向被害人林芯羽支付1,100元之損害賠償，及
    向公庫支付1萬元，於111年2月7日確定在案（下稱前案）；
    而其於上揭洗錢防制法案件受緩刑宣告前之111年1月21日起
    至同年2月6日止，更違反洗錢防制法案件，經士林地院以11
    1年審金簡字第126號判處有期徒刑1月確定（下稱後案）等
    情，有上開刑事判決書及臺灣高等法院被告前案紀錄表在卷
    可稽。上揭事實，固堪認定。
　㈡又受刑人雖於緩刑前因故意犯他罪，而在緩刑期內受6月以下
    有期徒刑之宣告確定，然本院審酌前開二案犯罪時間有所重
    疊，所侵害之法益同屬對他人財產權之侵害，法規範違反之
    情節相似，且犯後均坦承犯行，又受刑人於前案審理時當庭
    表示願賠償告訴人所受損失，惟因告訴人未到庭致未能成立
    和解，復已經緩刑所附條件賠償前案告訴人乙節，有本院公
    務電話紀錄在卷可徵（見本院卷第15頁），堪認受刑人犯後
    盡力彌補其犯罪所生損害，主觀犯意顯現之惡性暨反社會性
    均非大。況受刑人所為上揭後案犯行，與前案犯行時間重疊
    ，僅因偵審程序分別進行，反較前案遲受刑事制裁，自不能
    據此推知受刑人有何再犯之虞，更難謂本案所宣告之緩刑難
    收鼓勵受刑人改過自新之預期效果，而有執行刑罰之必要。
    此外，卷內復查無任何證據足認其原緩刑之宣告，難收其預
    期效果而有執行刑罰之必要。綜上，本院認聲請人聲請撤銷
    緩刑為無理由，應予駁回。
中　　華　　民　　國　　111 　年　　12　　月　　13　　日
　　　　　　　　　刑事第十三庭  法　官　林鈺珍
以上正本證明與原本無異。
如不服本裁定，應於裁定送達後5日內向本院提出抗告狀。因疫
情而遲誤不變期間，得向法院聲請回復原狀。
                                書記官  陳乃瑄
中　　華　　民　　國　　111 　年　　12　　月　　13　　日